# 限制性股票激励计划会计处理

提问人：清水 237 时间：2019-05-10 06:35:34
求助，限制性股票激励计划中，所谓的每个资产负债表日计提费用，是每个月计提还是每个季度？还是每年末？对于上市公司呢？急！谢谢！

回答人：chenyiwei
理论上应每月计提。一般情况下，至少应做到每次对外报送的财务报表的资产负债表日计提。如上市公司至少为每季度计提。